<!DOCTYPE html PUBLIC "-//W3C//DTD XHTML 1.0 Transitional//EN" "http://www.w3.org/TR/xhtml1/DTD/xhtml1-transitional.dtd">
<html xmlns="http://www.w3.org/1999/xhtml">
<head>
	<meta http-equiv="Content-Type" content="text/html; charset=iso-8859-1" />
	<title>Ymmärrä suomea</title>
	<style type="text/css" media="all">@import "css/styles.css";</style>
	<script type="text/javascript" src="swfobject.js"></script>
</head>
<body class="font-medium">
	<div id="main-wrapper">
		<div id="topbar"></div>
		<div id="main-menu">
			<table cellspacing="0" cellpadding="0" border="0" class="add-links"><tr>
				<td class="item"><img class="raquo" src="i/raquo.gif" alt="" height="7" width="4" /><a href="/ymmarra/index.php?moduli=sanakirja">Sanakirja</a></td>
				<td class="item"><img class="raquo" src="i/raquo.gif" alt="" height="7" width="4" /><a href="/ymmarra/index.php?moduli=verbit">Verbiluettelo</a></td>
				<td class="item"><img class="raquo" src="i/raquo.gif" alt="" height="7" width="4" /><a href="/ymmarra/index.php?moduli=kielioppi">Kielioppi</a></td>
			</tr></table>
			<table cellspacing="0" cellpadding="0" border="0"><tr>
				<td class="item"><img class="raquo" src="i/raquo.gif" alt="" height="7" width="4" /><a href="/ymmarra/index.php">Etusivu</a></td>
				<td class="item"><img class="raquo" src="i/raquo.gif" alt="" height="7" width="4" /><a href="/ymmarra/index.php?moduli=tekstit">Lukutekstit</a></td>
			</tr></table>
		</div>
		<div id="content">
			<table cellspacing="0" cellpadding="0" border="0" id="content-wrapper"><tr>
				<td>
					<div id="left-menu">
												<div class="header-verb"><span>Verbit</span></div>
						<div class="menu">
								<div class="init"><a href="/ymmarra/index.php?moduli=verbit&kirjain=a">A</a></div>
								<div class="init"><a href="/ymmarra/index.php?moduli=verbit&kirjain=e">E</a></div>
								<div class="init"><a href="/ymmarra/index.php?moduli=verbit&kirjain=h">H</a></div>
								<div class="init"><a href="/ymmarra/index.php?moduli=verbit&kirjain=i">I</a></div>
								<div class="init"><a href="/ymmarra/index.php?moduli=verbit&kirjain=j">J</a></div>
								<div class="init"><a href="/ymmarra/index.php?moduli=verbit&kirjain=k">K</a></div>
								<div class="init"><a href="/ymmarra/index.php?moduli=verbit&kirjain=l">L</a></div>
								<div class="init"><a href="/ymmarra/index.php?moduli=verbit&kirjain=m">M</a></div>
								<div class="init"><a href="/ymmarra/index.php?moduli=verbit&kirjain=n">N</a></div>
								<div class="init"><a href="/ymmarra/index.php?moduli=verbit&kirjain=o">O</a></div>
								<div class="init"><a href="/ymmarra/index.php?moduli=verbit&kirjain=p">P</a></div>
								<div class="init"><a href="/ymmarra/index.php?moduli=verbit&kirjain=r">R</a></div>
								<div class="init"><a href="/ymmarra/index.php?moduli=verbit&kirjain=s">S</a></div>
								<div class="init"><a href="/ymmarra/index.php?moduli=verbit&kirjain=t">T</a></div>
								<div class="init"><a href="/ymmarra/index.php?moduli=verbit&kirjain=u">U</a></div>
								<div class="init"><a href="/ymmarra/index.php?moduli=verbit&kirjain=v">V</a></div>
								<div class="init"><a href="/ymmarra/index.php?moduli=verbit&kirjain=y">Y</a></div>
								<div class="init"><a href="/ymmarra/index.php?moduli=verbit&kirjain=Ä">Ä</a></div>
						</div>					</div>
				</td>
				<td>
					<div id="main-content">
						<div id="path">
							<a href=".">Etusivu</a> &gt; <a href="/ymmarra/index.php?moduli=verbit&kirjain=M">M</a>						</div>
													<h1>MAINITA</h1>
						<table cellspacing="0" cellpadding="0" border="0">
							<tr>
								<td colspan="2" style="padding-bottom:10px;"><strong>Aktiivin indikatiivi</strong></td>
							</tr>
							<tr>
								<td><pre>PREESENS                   
minä      mainitsen        
sinä      mainitset        
hän       mainitsee        
me        mainitsemme      
te        mainitsette      
he        mainitsevat      

PASSIIVI
          mainitaan        

IMPERFEKTI                 
         mainitsin         
         mainitsit         
         mainitsi          
         mainitsimme       
         mainitsitte       
         mainitsivat       

PASSIIVI
         mainittiin        

PERFEKTI
olen     maininnut         
olet     maininnut         
on       maininnut         
olemme   maininneet        
olette   maininneet        
ovat     maininneet        


PASSIIVI
on       mainittu          

PLUSKVAMPERFEKTI
olin     maininnut         
olit     maininnut         
oli      maininnut         
olimme   maininneet        
olitte   maininneet        
olivat   maininneet        

PASSIIVI
oli      mainittu          
</pre></td>
								<td>&nbsp;&nbsp;&nbsp;</td>
								<td><pre>     KIELTOMUOTO
     en        mainitse
     et        mainitse
     ei        mainitse
     emme      mainitse
     ette      mainitse
     eivät     mainitse


     ei        mainita

   
     en        maininnut
     et        maininnut
     ei        maininnut
     emme      maininneet
     ette      maininneet
     eivät     maininneet


     ei        mainittu


     en      ole maininnut
     et      ole maininnut
     ei      ole maininnut
     emme    ole maininneet
     ette    ole maininneet
     eivät   ole maininneet



     ei      ole mainittu


     en    ollut  maininnut
     et    ollut  maininnut
     ei    ollut  maininnut
     emme  olleet maininneet
     ette  olleet maininneet
     eivät olleet maininneet


     ei    ollut  mainittu
</pre></td>
							</tr>
						</table>
						<table cellspacing="0" cellpadding="0" border="0">
							<tr>
								<td colspan="2" style="padding-bottom:10px;"><strong>Aktiivin konditionaali</strong></td>
							</tr>
							<tr>
								<td><pre>PREESENS
minä     mainitsisin       
sinä     mainitsisit       
hän      mainitsisi        
me       mainitsisimme     
te       mainitsisitte     
he       mainitsisivat     

PASSIIVI
         mainittaisiin     

PERFEKTI
olisin   maininnut         
olisit   maininnut         
olisi    maininnut         
olisimme maininneet        
olisitte maininneet        
olisivat maininneet        

PASSIIVI
olisi    mainittu          
</pre></td>
								<td>&nbsp;&nbsp;&nbsp;</td>
								<td><pre> 
     en          mainitsisi
     et          mainitsisi
     ei          mainitsisi
     emme        mainitsisi
     ette        mainitsisi
     eivät       mainitsisi


     ei          mainittaisi


     en olisi    maininnut
     et olisi    maininnut
     ei olisi    maininnut
     emme olisi  maininneet
     ette olisi  maininneet
     eivät olisi maininneet


     ei olisi    mainittu
</pre></td>
							</tr>
						</table>
						<table cellspacing="0" cellpadding="0" border="0">
							<tr>
								<td colspan="2" style="padding-bottom:10px;"><strong>Aktiivin potentiaali</strong></td>
							</tr>
							<tr>
								<td><pre>PREESENS
minä     maininnen         
sinä     maininnet         
hän      maininnee         
me       maininnemme       
te       maininnette       
he       maininnevat       

PASSIIVI
         mainittaneen      

PERFEKTI
lienen   maininnut         
lienet   maininnut         
lienee   maininnut         
lienemme maininneet        
lienette maininneet        
lienevät maininneet        

PASSIIVI
lienee   mainittu          
</pre></td>
								<td>&nbsp;&nbsp;&nbsp;</td>
								<td><pre> 
     en          maininne
     et          maininne
     ei          maininne
     emme        maininne
     ette        maininne
     eivät       maininne


     ei          mainittane


     en    liene maininnut
     et    liene maininnut
     ei    liene maininnut
     emme  liene maininneet
     ette  liene maininneet
     eivät liene maininneet


     ei    liene mainittu
</pre></td>
							</tr>
						</table>
						<table cellspacing="0" cellpadding="0" border="0">
							<tr>
								<td colspan="2" style="padding-bottom:10px;"><strong>Aktiivin imperatiivi</strong></td>
							</tr>
							<tr>
								<td><pre>PREESENS

(sinä)   mainitse          
(hän)    mainitkoon        
(me)     mainitkaamme      
(te)     mainitkaa         
(he)     mainitkoot        

PASSIIVI
         mainittakoon      

PERFEKTI

ole      maininnut         
olkoon   maininnut         
olkaamme maininneet        
olkaa    maininneet        
olkoot   maininneet        

PASSIIVI

olkoon   mainittu          
</pre></td>
								<td>&nbsp;&nbsp;&nbsp;</td>
								<td><pre> 

     älä         mainitse
     älköön      mainitko
     älkäämme    mainitko
     älkää       mainitko
     älkööt      mainitko


     älköön      mainittako



     älä ole       maininnut
     älköön olko   maininnut
     älkäämme olko maininneet
     älkää olko    maininneet
     älkööt olko   maininneet



     älköön olko   mainittu
</pre></td>
							</tr>
						</table>
						<table cellspacing="0" cellpadding="0" border="0">
							<tr>
								<td colspan="2" style="padding-bottom:10px;"><strong>Verbin nominaalimuodot</strong></td>
							</tr>
							<tr>
								<td><pre>I INFINITIIVI              

Lyhyempi muoto:            
         mainita           

Pitempi muoto:             
         mainitakseni      
         mainitaksesi
         mainitakseen
         mainitaksemme
         mainitaksenne
         mainitakseen

III  INFINITIIVI           

inessiivi    mainitsemassa 
elatiivi     mainitsemasta 
illatiivi    mainitsemaan  
adessiivi    mainitsemalla
abessiivi    mainitsematta 
instruktiivi mainitseman   
                           
Passiivi 
instruktiivi mainittaman   
                           
                           
</pre></td>
								<td>&nbsp;&nbsp;&nbsp;</td>
								<td><pre>     II INFINITIIVI

     inessiivi    mainitessa
     instruktiivi mainiten

     Passiivi
     inessiivi    mainittaessa






     IV INFINITIIVI

     nominatiivi  mainitseminen
     partitiivi   mainitsemista
       

     I PARTISIIPPI
     aktiivi      mainitseva
     passiivi     mainittava

     II PARTISIIPPI
     aktiivi      maininnut
     passiivi     mainittu
</pre></td>
							</tr>
						</table>

					</div>
				</td>
			</tr></table>		</div>
		<div id="footer"><a href="http://www.oph.fi/"><img src="i/oph_logo_ymmarrasuomea.gif" width="157" height="35" alt="OPH" /></a></div>
	</div>
</body>
</html>
